臺灣臺中地方法院刑事判決　　　　　　　96年度訴字第3106號
公　訴　人　臺灣臺中地方法院檢察署檢察官
被　　　告　甲○○
上列被告因違反毒品危害防制條例案件，經檢察官提起公訴（九
十六年度毒偵字第三九三五、四三０二號）及移送併案審理（九
十六年度毒偵字第四七八三號），本院合議庭裁定進行簡式審判
程序，判決如下：
    主    文
甲○○施用第一級毒品（民國九十六年七月十六日下午三時許施
用海洛因部分），累犯，處有期徒刑拾月。又施用第一級毒品（
民國九十六年八月三日上午六、七時許施用海洛因部分），累犯
，處有期徒刑拾壹月；扣案之海洛因壹包（驗餘淨重零點壹捌零
貳公克）沒收銷燬之。又施用第二級毒品，累犯，處有期徒刑柒
月。主刑部分應執行有期徒刑壹年捌月。
    犯罪事實
一、甲○○前因竊盜案件，經本院以九十三年度簡字第一一一號
    判決判處有期徒刑六月，如易科罰金以銀元三百元折算一日
    確定；又因施用第一、二級毒品案件，經本院以九十三年度
    訴字第一七九六號判決分別判處有期徒刑十月及六月確定，
    上開各罪嗣經本院裁定應執行有期徒刑一年八月確定，於民
    國九十四年十二月六日假釋出監，至九十五年三月十五日假
    釋期滿未經撤銷，以已執行完畢論。甲○○又因施用毒品案
    件，經法院裁定施予強制戒治一年，於九十一年九月十一日
    強制戒治執行完畢釋放出所。詎仍不知悔改，於上開強制戒
    治執行完畢釋放後五年內，復基於施用第一級毒品之犯罪故
    意，於九十六年七月十六日下午三時許，在臺中縣大雅路與
    太原路口之工地，以將海洛因置於針筒內注射之方式，施用
    第一級毒品海洛因一次。又另基於施用第一級毒品之犯罪故
    意，於九十六年八月三日上午六、七時許，在臺中縣太平市
    ○○○○街二十四號住處內，以將海洛因置於針筒內注射之
    方式，施用第一級毒品海洛因一次。復基於施用第二級毒品
    之犯意，於九十六年八月二日某時，在上址住處內，以將甲
    基安非他命置於玻璃球內點火燃燒吸食煙氣之方式，施用第
    二級毒品甲基安非他命一次。嗣於九十六年七月十七日下午
    一時四十分許，在臺中市○區○○○路與民權路口為警查獲
    ，經徵得甲○○同意採其尿液送驗結果，呈海洛因之代謝物
    嗎啡陽性反應；又於九十六年八月三日下午七時許，在臺中
    縣大里市○○路與永興路口為警查獲，並當場扣得其所有之
    海洛因一包（驗餘淨重零點一八零二公克），始悉上情。
二、案經臺中市警察局第一分局、臺中縣警察局霧峰分局報告臺
    灣臺中地方法院檢察署檢察官偵查起訴及移送本院併案審理
    。
    理　　由
一、被告甲○○於準備程序中，先就上開犯罪事實為有罪之陳述
    ，且所犯係死刑、無期徒刑、最輕本刑為三年以上有期徒刑
    以外之罪，經本院合議庭依刑事訴訟法第二百七十三條之一
    第一項之規定，裁定由法官一人獨任進行簡式審判程序，合
    先敘明。
二、上開犯罪事實，業據被告甲○○於本院審理時坦承不諱，並
    有海洛因一包（驗餘淨重零點一八零二公克）扣案為憑，及
    行政院衛生署草屯療養院鑑定書一份附卷可稽。且被告於九
    十六年七月十七日為警查獲後，經警採其尿液送驗結果，確
    呈嗎啡（施用海洛因者會在其體內代謝為嗎啡成分殘留，並
    經由尿液排出）陽性反應，另其於同年八月三日為警查獲時
    所採尿液，送驗結果則呈嗎啡及甲基安非他命陽性反應，有
    中山醫學大學附設醫院檢驗科藥物檢測中心檢驗報告、尿液
    代號與真實姓名對照表各二份在卷可參，足徵被告前揭自白
    應屬實情。而被告前因施用毒品案件，經法院裁定施予強制
    戒治一年，於九十一年九月十一日強制戒治執行完畢釋放出
    所等情，有臺灣高等法院被告前案紀錄表、刑案資料查註紀
    錄表各一份附卷可按。本案事證已臻明確，被告犯行洵堪認
    定。
三、查被告甲○○前因施用毒品案件，經強制戒治執行完畢並釋
    放後，五年內再度施用第一、二級毒品海洛因及甲基安非他
    命，核其所為，係犯毒品危害防制條例第十條第一項、第二
    項之施用第一、二級毒品罪。被告為供自己施用之目的而持
    有上開毒品，其於施用前後持有海洛因及甲基安非他命之低
    度行為，應各為施用之高度行為所吸收，均不另論罪。至其
    所犯二個施用第一級毒品罪及一個施用第二級毒品罪間，犯
    意各別，行為互殊，應予分論併罰。查被告前因竊盜案件，
    經本院以九十三年度簡字第一一一號判決判處有期徒刑六月
    ，如易科罰金以銀元三百元折算一日確定；又因施用第一、
    二級毒品案件，經本院以九十三年度訴字第一七九六號判決
    分別判處有期徒刑十月及六月確定，上開各罪嗣經本院裁定
    應執行有期徒刑一年八月確定，於九十四年十二月六日假釋
    出監，至九十五年三月十五日假釋期滿未經撤銷，以已執行
    完畢論，有臺灣高等法院被告前案紀錄表及刑案資料查註紀
    錄表在卷可按，其受有期徒刑之執行完畢，五年內故意再犯
    本件法定本刑有期徒刑以上之罪，為累犯，均應依法加重其
    刑。又檢察官移送本院併案審理部分（九十六年度毒偵字第
    四七八三號），被告接受採尿時間為九十六年七月十七日下
    午四時十分許，採尿地點則於臺中市警察局第一分局，惟被
    告當日係於下午一時四十分許為警查獲後，已先於同日下午
    二時二十分至二十五分在臺中市警察局第一分局接受採尿，
    該次尿液檢驗結果即已作為本案起訴事實之證據，是以被告
    在同日為警查獲後，均已處於自由受拘束之狀態，自無可能
    在上開二次排放尿液之間隔，仍有趁隙施用第一級毒品海洛
    因之機會，足認上開二份尿液檢驗報告所指涉之被告施用第
    一級毒品犯罪行為當屬同一，本院自應併予審理，附此敘明
    。爰審酌被告先前曾因施用毒品犯行接受強制戒治及入監服
    刑，竟未能從中記取教訓，深切體認毒品危害己身健康之鉅
    ，反而再次趁隙施用海洛因及甲基安非他命，足見被告自制
    能力嚴重不足，而有接受相當期間監禁教化之必要，以促其
    及早矯正吸毒惡習；且被告於九十六年七月十七日為警查獲
    後，仍繼續施用毒品不輟，未見收斂，足徵被告之主觀惡性
    非輕，自應嚴加責難；惟念及施用毒品固戕害個人健康至鉅
    ，然就他人權益之侵害仍屬有限，及其犯罪目的、手段、於
    本院審理期間坦承犯行之態度、已於九十六年十月二日起至
    醫療院所接受美沙冬治療（有卷附國軍臺中總醫院附設民眾
    診療服務處診斷證明書可憑）、具有國中畢業學歷之智識程
    度等一切情狀，分別量處如主文所示之刑，並定其應執行之
    刑，以示懲儆。扣案之海洛因一包（驗餘淨重零點一八零二
    公克），為毒品危害防制條例第二條第二項第一款所稱之第
    一級毒品，應依同條例第十八條第一項前段之規定，沒收銷
    燬之。
四、公訴意旨另以：被告甲○○除前述施用第一、二級毒品犯行
    外，並基於反覆施用第一級毒品海洛因之單一行為決意，自
    九十六年二月間某日起至同年八月三日下午四時許止，以每
    二至三日施用一次之頻率，反覆、延續施用第一級毒品海洛
    因多次，又另基於反覆施用第二級毒品甲基安非他命之單一
    行為決意，自九十六年六月間某日起至同年七月十六日零時
    許止，以每三至五日施用一次之頻率，反覆、延續施用第二
    級毒品甲基安非他命，因認被告此部分另涉有施用第一、二
    級毒品罪嫌等語。惟按刑事法若干犯行之行為態樣，本質上
    原具有反覆、延續實行之特徵，立法時既予特別概括犯意，
    在密切接近一定時、地持續實行之複次行為，倘依社會通念
    ，於客觀上認為符合一個反覆、延續性之行為觀念者，於刑
    法評價上，即應成立一罪。然依刑法第五十六條修正理由之
    說明，謂「對繼續犯同一罪名之罪者，均適用連續犯之規定
    論處，不無鼓勵犯罪之嫌，亦使國家刑罰權之行使發生不合
    理之現象。」、「基於連續犯原為數罪之本質及刑罰公平原
    則之考量，爰刪除有關連續犯之規定」等語，即係將本應各
    自獨立評價之數罪，回歸本來就應賦予複數法律效果之原貌
    。因此，就刑法修正施行後多次施用毒品之犯行，採一罪一
    罰，始符立法本旨。則行為人於刑法修正施行後之多次施用
    犯行，除符合接續犯之要件外，則應一罪一罰，再就刑法修
    正施行後之數罪，與修正前依連續犯規定所論之一罪，數罪
    併罰，合併定其應執行之刑，最高法院九十六年八月二十一
    日九十六年度第九次刑事庭會議決議闡述至明。則公訴人將
    被告之多次施用第一、二級毒品犯行，逕依集合犯之概念論
    以包括一罪，已為最高法院之新近法律見解所不採，所認自
    非允洽，已無足取。況卷附尿液檢驗結果至多僅得證明被告
    在採尿送檢前之特定時間內，確有其於本院審理時所承認九
    十六年七月十六日下午三時許及同年八月三日上午六、七時
    許之各一次施用海洛因犯行，及九十六年八月二日某時之施
    用甲基安非他命犯行，至於其餘犯罪事實部分則乏積極證據
    足供參佐。則就被告在偵查中所自白之全部犯罪事實而言，
    除被告上開具體敘述之該次施用海洛因犯行得因尿液檢驗報
    告之佐證獲得補強外，其餘部分僅有被告之片面自白，依刑
    事訴訟法第一百五十六條第二項之規定，自不能作為有罪判
    決之唯一證據。此外，本院復查無其他證據資料足認被告確
    有該部分之施用第一、二級毒品海洛因及甲基安非他命犯行
    ，其該部分之犯罪即屬不能證明，惟因公訴人認被告此部分
    之行為如成立犯罪，與前揭業經論罪科刑之施用第一、二級
    毒品犯行有集合犯之實質上一罪關係，爰不另為無罪之諭知
    。
據上論斷，應依刑事訴訟法第二百七十三條之一第一項、第二百
九十九條第一項前段，毒品危害防制條例第十條第一項、第二項
、第十八條第一項前段，刑法第十一條前段、第四十七條第一項
、第五十一條第五款，判決如主文。
本案經檢察官顏淑惠到庭執行職務。
中　　華　　民　　國　　96　　年　　10　　月　　17　　日
                  刑事第七庭  法  官  高文崇
上正本證明與原本無異。
如不服本判決，應於送達後十日內向本院提出上訴狀（須附繕
本），上訴於台灣高等法院台中分院。
                              書記官  林淑慧
中　　華　　民　　國　　96　　年　　10　　月　　17　　日
附錄本案論罪科刑法條：
毒品危害防制條例第十條第一項、第二項：
施用第一級毒品者，處六月以上五年以下有期徒刑。
施用第二級毒品者，處三年以下有期徒刑。
